【裁判字號】    89,易,3807
【裁判日期】    900111
【裁判案由】    違反電子遊戲場業管理條例
【裁判全文】
臺灣臺中地方法院刑事判決                        八十九年度易字第三八七號
    公  訴  人  台灣台中地方法院檢察署檢察官
    被      告  甲○○
右列被告因違反電子遊戲場業管理條例案件，經檢察官聲請簡易處刑（八十九年度偵
字第一二０二五號），本院台中簡易庭認不宜簡易處刑，應依通常程序審理，本院判
決如左：
    主  文
甲○○無罪。
    理  由
一、公訴意旨略以：被告甲○○係址設台中市北屯區國校巷五十一之一號六六順便利
    商店負責人，未依電子遊戲場業管理條例辦理營利事業登記，即自民國八十九年
    五月二十八日起，在上址擺設電子遊戲機九台，供不特定人把玩，因認被告違反
    電子遊戲場業管理條例第十五條之規定，應依同條例第二十二條之規定處斷云云
    。
二、按犯罪事實應依證據認定之，無證據不得推定其犯罪事實，刑事訴訟法第一百五
    十四條定有明文。又按認定不利於被告之事實須依積極證據，苟積極證據不足為
    不利於被告事實之認定時，即應為有利於被告之認定，更不必有何有利之證據，
    最高法院三十年上字第八一六號判例可資參照。另按依電子遊戲場業管理條例所
    稱電子遊戲場業，指設置電子遊戲機供不特定人益智娛樂之營利事業，該條例第
    三條定有明文；同條例第五條就電子遊戲場業之營業，依所擺設電子遊戲機種類
    之不同而分為普通級及限制級，第八條規定電子遊戲場之申請設立時，其營業場
    所應符合相關之都巿計畫法、區域計畫法、土地使用管制、建築法令及消防法令
    等之規定，第九條則規定電子遊戲場業之營業場所，應距離學校、醫院相當之距
    離以上，第十六條規定：「非電子遊戲場業之其他營利事業，不得就其營業場所
    ，供他人設置電子遊戲機營業。」第二十八條規定：「違反第十六條規定者，處
    行為人新台幣十萬元以上五十萬元以下罰鍰，並限期令其改善；屆期仍未改善者
    ，按次連續處罰至其改善為止。」足見該條例第十五條之規範對象，應係專以設
    置電子遊戲機且具有一定規模之營利事業，至如其他營業場所如便利商店，於原
    本所營事業外，另行擺設電子遊戲機者，應無電子遊戲場業管理條例第十五條規
    定之適用。
三、本件公訴人認被告涉犯上開罪嫌，無非以被告自白其於所經營之便利商店擺設電
    子遊戲機九台為其主要論據。然訊之被告雖坦承於前揭時地經警查獲九台電子遊
    戲機等事實，惟堅決否認有何違反上開規定之犯行，辯稱：該九台電子遊戲機未
    插電營業等語。經查被告經營六六順順便利商店乙事，經被告於偵訊時自承明確
    ，並有警局檢查紀錄附卷可憑，可證被告經營之便利商店非專以擺設電子遊戲機
    為業，因此被告於便利商店內擺設電子遊戲機之行為，非電子遊戲場業管理條例
    第十五條所處罰之對象，自難繩以同條例第二十二條規定之罪責。此外，復查無
    其他積極證據足資證明被告有何犯行，揆諸首開說明，不能證明被告犯罪，自應
    為無罪之諭知。
據上論斷，應依刑事訴訟法第四百五十二條、第三百零一條第一項，判決如主文
中      華      民      國      九十      年      一      月      十一  日
                                        法  官  林郁婷
右正本證明與原本無異。
如不服本判決，應於送達後十日內向本院提出上訴狀 （須附繕本） ，上訴於台灣高
等法院台中分院。
                                        書記官
中      華      民      國      九十      年      一      月      十一  日


司法院資訊處製作；財團法人民間司法改革基金會備份。
